臺灣南投地方法院刑事判決
110年度審原交易字第22號
公  訴  人  臺灣南投地方檢察署檢察官 
被      告  司明正


指定辯護人  本院公設辯護人  許定國  

上列被告因公共危險案件，經檢察官提起公訴（110年度偵字第4
083號），因被告於準備程序中就被訴事實為有罪之陳述，經告
以簡式審判程序之旨，並聽取當事人意見後，裁定進行簡式審判
程序，判決如下：
    主      文
司明正駕駛動力交通工具而吐氣所含酒精濃度達每公升零點二五
毫克以上，累犯，處有期徒刑捌月。
    犯罪事實
一、司明正於民國110年7月29日20時許至21時許，在位於南投縣
    ○○鄉○○村○○巷0號住處內飲用含有酒精成分之燒酒雞湯，雖
    經稍事休息，然其明知飲用含酒精之飲料後，在酒精尚未代
    謝完畢前不得駕駛動力交通工具，猶基於酒後駕駛動力交通
    工具之犯意，於翌日(即110年7月30日)凌晨5時10分許，無
    照（酒駕逕註銷）駕駛車牌號碼0000-00號自用小客車，自
    上開飲酒處出發欲至杉林溪工作，而行駛於道路上，嗣行經
    南投縣水里鄉台16線公路28.2公里處（青雲檢查哨）時，為
    警執行路檢勤務而攔查，發現司明正身有酒味，顯有飲酒後
    駕車之跡象，遂於110年7月30日6時10分許對其施以吐氣酒
    精濃度測試，測得吐氣所含酒精濃度達每公升0.27毫克，而
    悉上情。
二、案經南投縣政府警察局集集分局報告臺灣南投地方檢察署檢
     察官偵查起訴。
    理    由
一、本件被告所犯係死刑、無期徒刑或最輕本刑為3年以上有期
    徒刑或高等法院管轄第一審案件以外之罪，其於準備程序期
    日就被訴事實為有罪之陳述，經本院告知簡式審判程序之旨
    ，並聽取公訴人及被告之意見後，經依刑事訴訟法第273條
    之1第1項規定，裁定進行簡式審判程序，是依刑事訴訟法第
    273條之2規定，本件之證據調查，不受同法第159條第1項、
    第161條之2、第161條之3、第163條之1及第164條至第170條
    規定之限制，合先敘明。
二、認定犯罪事實所憑之證據及理由：
　　上揭被告飲酒後無照駕駛自用小客車，嗣為警對其進行呼氣
    檢驗酒精濃度，測得其吐氣所含酒精濃度為每公升0.27毫克
    ，超過法規規定標準等事實，業據被告於警詢、偵訊時供述
    在卷，並於本院準備程序及審理時為坦承犯行，並有警卷卷
    附之偵辦違反刑法第185條之3（公共危險罪）當事人酒精測
    定紀錄表、財團法人台灣商品檢測驗證中心呼氣酒精測試器
    檢定合格證書（第8頁至第9頁）、南投縣政府警察局舉發違
    反道路交通管理事件通知單（第12頁）、證號查詢汽車駕駛
    人、車號查詢汽車車籍資料（第13頁至第14頁）；偵卷卷附
    之南投縣政府警察局集集分局110年7月30日刑事案件報告書
    （第3頁至第6頁）等件附卷可稽。本件被告酒後駕車經實施
    吐氣酒精濃度測試後，測得其吐氣所含酒精濃度達每公升0.
    27毫克，已逾法定每公升0.25毫克之標準，其犯行堪予認定
    。
三、論罪科刑之理由：
（一）按刑法第185條之3第1項第1款之吐氣所含酒精濃度達每公
      升0.25毫克以上之要件，係以酒精濃度標準值，作為認定
      不能安全駕駛之判斷標準，即被告飲用酒類後駕駛動力交
      通工具，經查獲後其呼氣之酒精濃度超過法規標準即堪認
      符合犯罪構成要件。是本件被告於飲酒後駕駛自用小客車
      ，經警查獲後測得其吐氣所含酒精濃度為每公升0.27毫克
      ，超過上開法規規定之標準。則核被告所為，係犯刑法第
      185條之3第1項第1款之服用酒類超過法規規定標準而駕駛
      動力交通工具罪。
（二）被告前於109年間因酒後駕車之公共危險案件，經本院以1
      09年度審原交易字第3號判決判處有期徒刑7月確定，於10
      9年12月25日縮短刑期執行完畢，此有臺灣高等法院被告
      前案紀錄表在卷可稽，其於5年以內故意再犯本件有期徒
      刑以上之罪，為累犯，而本院依司法院釋字第775號解釋
      意旨衡酌本案，認為本案與前開構成累犯之罪其罪質相同
      ，亦均屬故意犯罪，應有依刑法累犯規定加重之必要，從
      而，應依刑法第47條第1項規定加重其刑。
（三）爰審酌被告除上開構成累犯之酒後駕車公共危險案件紀錄
      外，另有多次酒後駕車之公共危險案件，此有上開前案紀
      錄表在卷足佐，是被告已有多次酒後駕車之前案紀錄，而
      酒精成分對人之意識、控制能力具有不良影響，飲酒後會
      導致對週遭事物之辨識及反應能力較平常狀況薄弱，因而
      酒後駕車在道路上行駛，對往來之公眾具有高度危險性，
      被告竟仍僅圖一己往來交通之便，竟再度於飲酒後駕車上
      路，復斟酌本件被告係經休息後而駕車，且為警執行路檢
      勤務而查獲，並非經肇事而查獲、本件之酒測濃度值非高
      、於偵、審中均坦承酒駕犯行及其於本院審理中自陳高中
      畢業之智識程度、現從事打零工、月收入1萬初元、有房
      子、土地，須扶養其妻子及父親及前案因公共危險案件判
      處之刑度等一切情狀，量處如主文所示之刑。
據上論斷，依刑事訴訟法第273條之1第1項、第299條第1項前段
，刑法第185條之3第1項第1款、第47條第1項、刑法施行法第1條
之1第1項，判決如主文。
本案經檢察官黃天儀提起公訴，檢察官黃淑美到庭執行職務。
中　　華　　民　　國　　110 　年　　12　　月　　13　　日
                  刑事第四庭  法  官    黃益茂
以上正本與原本無異。
如不服本判決應於收受送達後20日內向本院提出上訴書狀，並應
敘述具體理由；其未敘述上訴理由者，應於上訴期間屆滿後20日
內向本院補提理由書（均須按他造當事人之人數附繕本）「切勿
逕送上級法院」。
                              書記官    黃馨儀
中　　華　　民　　國　　110 　年　　12　　月　　14　　日
附錄論罪科刑法條：
中華民國刑法第185條之3
駕駛動力交通工具而有下列情形之一者，處2年以下有期徒刑，
得併科20萬元以下罰金：
一、吐氣所含酒精濃度達每公升零點二五毫克或血液中酒精濃度
    達百分之零點零五以上。
二、有前款以外之其他情事足認服用酒類或其他相類之物，致不
    能安全駕駛。
三、服用毒品、麻醉藥品或其他相類之物，致不能安全駕駛。
因而致人於死者，處3年以上10年以下有期徒刑；致重傷者，處1
年以上7年以下有期徒刑。
曾犯本條或陸海空軍刑法第54條之罪，經有罪判決確定或經緩起
訴處分確定，於五年內再犯第1項之罪因而致人於死者，處無期
徒刑或5年以上有期徒刑；致重傷者，處3年以上10年以下有期徒
刑。